【裁判字號】    90,交訴,138
【裁判日期】    901228
【裁判案由】    過失致死
【裁判全文】
臺灣彰化地方法院刑事判決                          九十年度交訴字第一三八號
    公  訴  人  臺灣彰化地方法院檢察署檢察官
    被      告  甲○○
    選任辯護人  張奕群律師
右列被告因過失致死案件，經檢察官提起公訴 (九十年度偵字第三六二二號)，本院
判決如左：
    主  文
甲○○無罪。
    理  由
一、公訴意旨：被告甲○○係職業駕駛人，為執行業務之人，於民國九十年四月十八
    日十七點三十分，駕車牌號碼八Ｈ─三八七號曳引車，沿路況良好之二林鎮○○
    路由北往南行駛，其原應注意行進中駕駛人應注意車前狀況，隨時採取必要安全
    措施。而依當時情形又無不能注意之情事，竟疏於注意及此，而於該路二六之五
    二號北方二十五公尺處，即發現黃智勝駕駛ＹＨＫ─０九二號機車（經查應係乙
    ○○所駕駛，後搭載黃智勝）在對向內側車道行駛，迨見該機車因閃避北上車道
    另一右轉客車因而機車偏入南下車道，曳引車未能閃避，而機車衝撞曳引車，致
    黃智勝因而低血容積性休克當場死亡，因認被告甲○○涉犯刑法第二百七十六條
    第二項之業務過失致人於死罪嫌等語。
二、本案訊之被告甲○○固不否認有於上述時、地，駕駛上開營業曳引車，因乙○○
    所駕、後搭載黃智勝之機車侵入其車道滑倒到其車下，致黃智勝不幸死亡之事實
    ，惟其堅決否認有何過責，辯稱：伊在自己之車道依規定行駛，在見死者之機車
    失控滑至伊之車道時，伊已適時剎車，並向右趨避，而未壓輾死者，死者係滑倒
    至伊車下受傷致死的，非因伊撞擊所致等語。
三、按犯罪事實應依證據認定之，無證據不得推定其犯罪事實，又不能證明被告犯罪
    者，應諭知無罪之判決，此於刑事訴訟法第一百五十四條及同法第三百零一條第
    一項分別定有明文。
四、經查：依卷附交通事故調查報告表之記載與現場照片所示，本件車禍之發生係因
    被害人所搭乘之機車，自其車道內側接近中央分界線之位置開始剎車（依調查報
    告表所繪之現場圖所示，被害人機車之剎車痕始於其車道中央分界線之位置），
    往被告車行之車道滑行，致滑入被告所駕車輛之車頭底部所致，此經本院先後送
    請台灣省彰化縣區車車輛行車事故鑑定委員會鑑定及台灣省車輛行車事故覆議委
    員會覆鑑後，其鑑定之結論均認死者所乘之機車侵入對向車道為肇事原因，而被
    告並無肇事因素，有鑑定意見書二份在卷可參；本院訊之證人即騎乘該車之乙○
    ○，其業因本件事故受傷致喪失車禍發生過程之記憶；另訊之證人即死者之兄丁
    ○○，其證說：當時伊係騎車在死者機車之前方，因前面有車停在車道上待轉，
    伊趕緊往慢車道閃避過去，之後就聽到碰撞聲，然伊並未目擊車禍發生之過程等
    等，而訊之證人即當時駕車停在死者車行方向之車道前方待轉之丙○○，其明白
    結證稱：當時死者機車在伊車之後方發生事故，伊之汽車雖停駐待轉，然後方尚
    有機車通過，並未擋住車道，伊不知車禍如何發生等語，顯見被害人所搭乘之機
    車，應係為閃避前方丙○○之汽車，始侵入對向車道無誤，則駕駛人乙○○見前
    有車輛停駐，卻未往右方慢車道閃避，反侵入對向車道，其駕駛行為顯有違失，
    而被告在自己之車道內行車，未有違規駕駛之事證下，見死者之機車突然侵入其
    車道而適時剎車並向右側趨避，雖死者機車仍衝入其車車頭之底部致因碰撞而當
    場死亡，然因被告適當之反應，並未將死者壓輾，自難認其未有注意車前狀況、
    採取必要之安全措施之舉措，亦未見其有何能注意而不注意之過失可言。此外，
    復查無其他積極證據足認被告對本件車禍之發生有過失，不能證明被告犯罪，本
    院自應依法為無罪之諭知。至乙○○對死者之死亡是否有過責，未具檢察官起訴
    ，應退由檢察官另行調查，附此敘明。
據上論斷，應依刑事訴訟法第三百零一條第一項，判決如主文。
本件經檢察官陳燕瑩到庭執行職務。
中      華      民      國      九十      年    十二    月    二十八    日
                                臺灣彰化地方法院刑事一庭
                                    法      官  葛永輝
右正本證明與原本無異。
如不服本判決應於判決送達後十日內向本院提出上訴狀( 須附繕本 )。
告訴人或被害人對於判決如有不服具備理由請求檢察官上訴者，其上訴期間之計算係
以檢察官收受判決正本之日期為準。
                                    法院書記官  謝惠雯
中      華      民      國      九十      年    十二    月    三十一    日


司法院資訊處製作；財團法人民間司法改革基金會備份。
